臺灣臺南地方法院交通事件裁定　　　　100年度交聲字第488號
原處分機關　交通部公路總局嘉義區監理所麻豆監理站
異　議　人
即受處分人　吳啟揚
上列受處分人因違反道路交通管理處罰條例案件，對於交通部公
路總局嘉義區監理所麻豆監理站民國100年6月9日所為之裁決處
分（處分案號：麻監裁罰字第裁75-ST0000000號）聲明異議，本
院裁定如下：
      主  文
異議駁回。
      理  由
一、原處分意旨略以：異議人吳啟揚於民國100年4月17日1時50
    分許，駕駛第三人林秀梅所有之車號7030-TL號自用小客車
    （下稱系爭汽車），經人駕駛行經臺南市新市區○○○○○道
    及南135線道路段處，有「汽車駕駛人於二輛以上汽車共同
    在道路上競駛，壅塞道路致生往來之危險」之違規行為，經
    臺南市政府警察局善化分局（下稱舉發機關）員警予以製單
    舉發，原處分機關即交通部公路總局嘉義區監理所麻豆監理
    站以異議人違規事實明確，依道路交通管理處罰條例第43條
    第3項、第5項、第24條第1項第3款（第43條第5項及第24條
    第1項第3款原處分漏載）、第67條第2項之規定及違反道路
    交通管理事件統一裁罰基準表之規定，裁處異議人新臺幣（
    下同）30,000元罰鍰，吊銷駕駛執照，3年內禁考，並施以
    道安講習等語。
二、聲明異議意旨略以：異議人於上開時、地正好要駕車回女友
    家（臺南市新市區社內裡13鄰社內136-5號），剛好巧遇飆
    車族，且無併排行駛、飆車或危險駕駛之情事，況警方如發
    現有上開違規情形，本應當場施以攔查，竟讓違規者跑走，
    嗣後再胡亂向無辜的異議人開單，異議人實難甘服，爰聲明
    異議，請求撤銷原處分等語。
三、按2輛以上之汽車共同在道路上蛇行或以其他危險方式駕車
    或在道路上競駛、競技者，處汽車駕駛人3萬元以上9萬元以
    下罰鍰，並當場禁止其駕駛及吊銷其駕駛執照，3年內不得
    考領駕駛執照，並應接受道路交通安全講習，道路交通管理
    處罰條例第43條第3項、第5項、第67條第2項、第24條第1項
    第3款分別定有明文。
四、經查：
  (一)舉發機關員警以異議人於上開時、地，有「駕駛汽車有二輛
    以上之汽車在道路上以危險方式駕駛」之違規事實而製單逕
    行舉發，嗣經原處分機關裁處如上述裁罰等情，有原處分機
    關100年6月9日麻監裁罰字第裁75-ST0000000號裁決書，及
    舉發機關100年4月21日南市警交大字第ST0000000號舉發通
    知單等件在卷可考。
  (二)次查，關於本件舉發過程及異議人違規行為之情形，經本院
    勘驗採證光碟，勘驗結果為：檔名分別為「0416防治危險駕
    車-1.mpg」、「0416防治危險駕車-2.mov」、「0416防治危
    險駕車-3.mov」，其中檔名「0416防治危險駕車-1.mpg」
    部分中，員警持手持式錄影機拍攝競駛車輛並以口述方式唸
    出車號，並持錄影機拍攝車牌；而該車隊於員警拍攝時即開
    始分散逃逸，員警於影片第34秒追上異議人所處之車陣，該
    車陣曾於2分42發生分散情形，異議人所駕駛之系爭汽車仍
    在員警追躡之車隊中，該車隊於雙向共二線道之道路上，有
    盤踞道路正逆向車道行駛之狀態，而影片3分開始，警車落
    後前方車隊有相當距離，而前方隱約即可看見系爭汽車所處
    之車隊中有車輛任意變換車道之情形，警車之後行駛於逆向
    車道加速追趕，於3分26秒追上車陣，並唸出行駛於正向車
    道車隊最尾端之汽車車牌為「2983-JX」號，於3分36秒時，
    念出另一順向車道汽車車牌為「2167-GE」號，而異議人所
    駕駛之系爭汽車於影片3分39秒時，經員警唸出「7030-TL」
    號自用小客車，此時系爭汽車行駛於正向車道上，此後警車
    由逆向車道超越系爭汽車往前追躡車陣中其他汽車；檔名
    「0416防治危險駕車-2.mov」部分，警車於影片25分55秒處
    停等紅燈時，見右側對向車道有大量車隊闖紅燈競駛而過，
    警車遂於26分05秒迴轉加入追逐，並於26分33秒追上車隊，
    此後影片26分41秒、26分52秒時，均有車輛脫離車隊之情形
    ，於影片第27分33秒時，可看見車隊綿延相當長度，員警一
    直在後跟隨並超車追逐前方車輛，而於追躡至影片第29分32
    秒時，車隊遇到T字型岔路亦開始分散行駛，有兩部車繼續
    向前直行脫離車隊，大部分車輛右轉進同樣為雙向共二車道
    之小路行駛，依舊有盤踞雙向車道行駛之情形，此時警車與
    前方車隊有相當距離，於是警車開始加速，於第29分44秒之
    道路彎道處追上車隊，該車隊仍持續保持正、逆向車道均有
    汽車行駛之盤踞車道狀態等情（本院卷第19、20頁），有舉
    發機關100年7月8日第1000011366號函檢附之違規路線圖及
    蒐證光碟1片到院為證，由此勘驗結果可知，於員警遭遇競
    速車隊後至拍攝到系爭汽車為止，異議人駕駛之系爭汽車於
    中途有數次可脫離車隊之機會，惟異議人既不停於路旁，亦
    不於道路岔口轉彎脫離危駕車陣，亦無減速慢行之跡象，而
    仍駕駛系爭汽車跟隨車隊行駛，應可認定異議人駕駛之車輛
    顯有參與此一車隊之駕駛行為，明顯造成危害一般用路人行
    車安全之程度，是以，異議人有舉發機關舉發之上開違規行
    為一情堪認屬實。
  (三)再者，若異議人提出目的地為新市區社內里社內136-5號，
    駕駛人於凌晨1時從住家臺南市佳里區要前往新市區社內里
    社內136-5號，理應行走國道1號轉國道8號東向至新市○○
    道下既新市○○○里○○○○道，而不是行走南135線鄉○
    道路，此有臺南市政府警察局善化分局100年7月8日第10000
    11366號函1份附卷可參，因此，異議人前開所辯，不可採信
    。
  (四)綜上所述，異議人於前述時、地之違規事實既可認定，原處
    分機關以上開裁決書裁處異議人罰鍰30,000元，吊銷駕駛執
    照，3年內禁考，並施以道安講習部分，經核於法尚無違誤
    ，異議人之異議並無理由，應予駁回。
五、據上論斷，應依道路交通管理處罰條例第87條第2項、道路
    交通事件處理辦法第18條，裁定如主文。
中    華    民    國   100    年    12    月    29    日
                        交通法庭  法  官  黃聖涵
以上正本證明與原本無異。
如不服本裁定，應於收受送達後5日內向本院提出抗告狀。（應
附繕本）
中    華    民    國   101    年    1     月    2     日
                                  書記官  吳揆滿